【裁判字號】    98,聲,200
【裁判日期】    980826
【裁判案由】    返還提存物
【裁判全文】
臺灣苗栗地方法院民事裁定               98年度聲字第200號
聲  請  人  萬泰商業銀行股份有限公司苗栗分公司
法定代理人  乙○○
相  對  人  丙○○
            丁○○
            甲○○
                        1號
            戊○○
上列當人事間聲請返還擔保金事件，本院裁定如下：
      主    文
本院九十年度存字第五七九號提存事件，聲請人所提存之支票乙
張，面額新臺幣陸佰萬元（支票號碼：MC0000000 號），准予返
還。
      理    由
一、按返還擔保金，依民事訴訟法第106 條準用同法第104 條之
    規定，須符合：(一)應供擔保之原因消滅者；(二)供擔保人證明
    受擔保利益人同意返還者；(三)訴訟終結後，供擔保人證明已
    定20日以上之期間，催告受擔保利益人行使權利而未行使，
    或法院依供擔保人之聲請，通知受擔保利益人於一定期間內
    行使權利並向法院為行使權利之證明而未證明者之要件，法
    院始得裁定返還擔保金。另依同法第106 條所定，前開第10
    4 條關於返還提存物之規定，於其他依法令供訴訟上之擔保
    者，準用之。
二、聲請意旨略以：聲請人與相對人間損害賠償假扣押事件，聲
    請人前遵本院90年度裁全字第784 號民事裁定，為擔保假扣
    押之執行，曾提供支票1 紙，票號：MC0000000 號、面額計
    新臺幣6,000,000 元為擔保金，並經本院以90年度存字第57
    9 號提存事件提存在案。茲因相對人業已撤銷假扣押裁定確
    定在案，訴訟業已終結，其中相對人丁○○同意聲請人領回
    上開擔保金，另相對人丙○○、甲○○、戊○○等人，聲請
    人復定21日之期間催告相對人即受擔保利益人行使權利而未
    行使，為此依民事訴訟法第104 條第1 項第2 款、第3 款之
    規定，聲請返還擔保金等語。
三、聲請人前開主張，業據其提出本院90年度裁全字第784 號民
    事裁定、本院90年度存字第579 號提存書暨國庫存款收款書
    、本院92年度裁全聲字第32號民事裁定、本院90執全良字第
    563 號囑託塗銷查封登記書、本院98年度裁全聲字第23號民
    事裁定、相對人丁○○之同意書及印鑑證明、苗栗南苗郵局
    71號存證信函暨回執、苗栗南苗郵局84號存證信函暨回執、
    相對人戶籍謄本等件為證，並經本院依職權調閱上開相關案
    卷查明屬實，次查相對人迄未對聲請人為損害賠償之請求，
    亦經本院依職權查核無訛，是聲請人聲請返還擔保金，核與
    前揭法律規定相符，應予准許。
中    華    民    國    98    年    8     月    26    日
                  民事庭法  官  詹駿鴻
以上正本係照原本作成
如不服本裁定應於送達後10日內向本院提出抗告狀，並繳納抗告
費新臺幣1,000元。
                        書記官  尤旗樟
中    華    民    國    98    年    8     月    26    日


司法院資訊處製作；財團法人民間司法改革基金會備份。
